臺灣桃園地方法院刑事判決　　　　　 95年度交簡上字第176號
上　訴　人　台灣桃園地方法院檢察署檢察官
被　　　告　甲○○
上列上訴人因被告公共危險案件，不服本院桃園簡易庭於民國95
年10月12日所為之95年度桃交簡字第2171號刑事簡易判決（原檢
察官聲請簡易判決處刑案號：95年度偵字第15823 號），提起上
訴，本院管轄第二審合議庭判決如下：
    主  文
上訴駁回。
    事  實
一、甲○○前因公共危險案件，經台灣桃園地方法院檢察署檢察
    官以94年度偵字第2214號為緩起訴處分確定在案（不構成累
    犯）。詎猶不知悔改，於民國95年7 月7 日19時許，在桃園
    縣龍潭鄉○○路之綠野鄉村餐廳飲用啤酒後，明知服用酒類
    後，其吐氣所含酒精成分超過每公升0.25毫克以上者，不得
    駕駛動力交通工具，而飲酒後導致其注意力減低、反應能力
    變慢，若仍駕車行駛於道路上，隨時有致他人死、傷之危險
    ，而當時其已處於不能安全駕駛動力交通工具之狀態，於同
    日20時許，仍騎乘車牌號碼F5E －002 號重型機車離去，欲
    返回桃園縣大溪鎮○○里○○○街36號4 樓之住處，於同日
    21時30分許，其騎乘上開重型機車途經桃園縣大溪鎮○○路
    與石園路口，因見警攔查而將上開重型機車停放在桃園縣大
    溪鎮○○路與石園路口之路旁，為警發現有異而攔查，並當
    場對甲○○施以呼氣酒精濃度測試，已達每公升0.95毫克，
    始知上情。
二、案經桃園縣政府警察局大溪分局報請臺灣桃園地方法院檢察
    署檢察官偵查後聲請簡易判決處刑。
    理  由
一、被告甲○○於本院審理中坦承於駕車前飲酒之事實不諱，並
    經證人即查獲之員警謝俊維於本院審理中結證屬實（見本院
    96年3 月5 日筆錄），而依照交通部運輸研究所79年8 月對
    駕駛人行為之研究（酒醉駕車對駕駛行為之分析研究）指出
    ，吐氣每公升酒精含量0.25毫克等於血液中酒精濃度（Bloo
    d Alcohol Concentration ，簡稱BAC） 百分之0.05（亦即
    每100 毫升血液中含50毫克酒精），而(一)BAC 到達百分之0.
    03至百分之0.05時，對駕駛能力之影響為：多數駕駛人心境
    逐漸變幻不定、視覺與反應靈敏性減弱、對速度及距離的判
    斷力差。對心理行為之影響為：觀察力逐漸欠缺、心情漸趨
    輕鬆、自信心增加、多話、精神狀態處於陶醉感。(二)BAC 到
    達百分之0.05至百分之0.08時，對駕駛能力之影響為：反應
    遲鈍、駕駛能力受損、遲而不決或決而不行。對心理行為之
    影響為：情緒鬆散、感情與行為趨向誇張、肌肉不協調、精
    神處於興奮狀態。(三)BAC 到達百分之0.08至百分之0.15時，
    對駕駛能力之影響為：判斷力嚴重受到影響、體能與精神協
    調受損、駕駛之體能困難增加。對心理行為之影響為：產生
    情緒異常現象、步伐不平穩、言語不清、反應惡劣、記憶及
    判斷力受損、精神處於錯亂狀態。(四)超過百分之0.15，對駕
    駛能力之影響為：視線搖晃、駕駛已進入恍惚狀態、判斷及
    理解遭到扭曲、駕駛不穩定。對心理行為之影響為：意識不
    明、嘔吐、站、走及講話困難、責任感喪失、精神處於麻痺
    狀態。(五)超過百分之0.5 ，對駕駛能力之影響為：無法開車
    。對心理行為之影響為：爛醉如泥、失去知覺可能致死、精
    神處於昏睡狀態。本件被告之酒精濃度測定值已達呼氣每公
    升0.95毫克，此有酒精濃度測試表1 紙在卷可參（見偵卷第
    9 頁），換算BAC 值為百分之0.19，被告駕駛有蛇行、車身
    搖擺不定、轉彎半徑過大或過小等駕駛操控力欠佳情形，被
    告所騎乘之車輛行徑偏離常軌，時而加速、時而突停、行車
    偏移，顯然無法正常操控，被告於查獲、測試或詢問過程中
    ，有語無倫次、含糊不清、意識模糊、多話、大笑等情事，
    被告有眼部潮紅、酒氣濃厚、行動遲緩、注意力無法集中跡
    象，且被告經警實施「閉雙眼，30秒朗誦阿拉伯數目由1001
    、1002…1030」、「用筆在2 個同心圓之間的0.5 公分環狀
    圓內，畫另1 個圓」等多項生理協調平衡檢測項目，為「不
    合格」結果，有桃園縣政府警察局大溪分局內柵派出所查獲
    刑法第185 條之3 案件測試觀察紀錄表、桃園縣政府警察局
    汽車駕駛人酒後生理協調平衡檢測紀錄表各1 紙在卷可參（
    見偵卷第8 頁、第10頁），被告顯已達不能安全駕駛之程度
    。此外，復有桃園縣政府警察局舉發違反道路交通管理事件
    通知單附於偵查卷宗可據。足認被告之自白與事實相符，應
    可採信，本件事證明確，其犯行堪以認定，應依法論科。
二、原審以被告事證明確，援引刑事訴訟法第449 條第1 項前段
    、第3 項、第454 條第1 項，刑法第185 條之3 、第41條第
    1 項前段，刑法施行法第1 之1 條第1 項、第2 項，判處被
    告拘役30日，如易科罰金，以新台幣3,000 元折算1 日，經
    核認事用法均無違誤，量刑亦屬妥適，應予維持。按法官於
    有罪判決如何量處罪刑，甚或是否宣告緩刑，均為實體法賦
    予審理法官裁量之刑罰權事項，法官行使此項裁量權，自得
    依據個案情節，參酌刑法第57條所定各款犯罪情狀之規定，
    於法定刑度內量處被告罪刑；除有逾越該罪法定刑或法定要
    件，或未能符合法規範體系及目的，或未遵守一般經驗及論
    理法則，或顯然逾越裁量，或濫用裁量等違法情事之外，自
    不得任意指摘其量刑違法，最高法院對此並著有80年台非字
    第473 號、75年台上字第7033號、72年台上字第6696號、72
    年台上字第3647號等判例可資參照。準此，法官量刑，如非
    有上揭明顯違法之情事，自不得擅加指摘其違法或不當。檢
    察官雖以被告前有公共危險前科，於執行完畢後，仍不思悔
    改，又酒後駕車，影響他人行車安全甚鉅，犯罪情節重大等
    情，而提起上訴，惟本件原審審酌被告前因酒後駕車公共危
    險案件，經臺灣桃園地方法院檢察署檢察官以94年度偵字第
    2214號為緩起訴處分確定，其緩起訴處分期間甫於95年7 月
    4 日期滿，有臺灣高等法院被告前案紀錄表可按，明知酒後
    駕駛汽車對其本人及其他用路人之生命、身體、財產安全，
    皆有高度之危險性，猶於服用酒類後呼氣酒精濃度達每公升
    0.95毫克，已處於不能安全駕駛動力交通工具之狀態下，執
    意駕駛車輛，漠視自身及公眾安危，應予非難，兼衡其智識
    程度，暨犯後坦承犯行、態度尚稱良好等一切情狀，量處被
    告拘役30日，並諭知易科罰金之折算標準，顯已就檢察官上
    訴理由所指摘之事項詳予審酌，並無不合，量刑亦甚妥適。
    是故，檢察官上訴意旨指稱原審量刑過輕云云，要無可採，
    本件上訴為無理由，應予駁回。
據上論斷，應依刑事訴訟法第455 條之1 第3 項、第368 條，判
決如主文。
本案經檢察官蔡正雄到庭執行職務。
中　　華　　民　　國　　96　　年　　3 　　月　　19　　日
                  交通法庭  審判長法　官　黃斯偉
                                  法  官  陳心婷
                                  法  官  張淑華
以上正本證明與原本無異。
如不服本判決，應於送達後10日內，向本院提出上訴狀。
                                  書記官　郭中明
中　　華　　民　　國　　96　　年　　3 　　月　　20　　日
附錄本案論罪科刑法條
中華民國刑法第185條之3
（重大違背義務致交通危險罪）
服用毒品、麻醉藥品、酒類或其他相類之物，不能安全駕駛動力
交通工具而駕駛者，處1 年以下有期徒刑、拘役或3 萬元以下罰
金。
